<!doctype html>
<html lang="en">
<head>
<meta charset="UTF-8">
<meta name="viewport" content="width=device-width,initial-scale=1">
<meta name="generator" content="Docusaurus v2.0.0-alpha.70">
<link rel="alternate" type="application/rss+xml" href="/blog/rss.xml" title="Icelandic Grammar Blog RSS Feed">
<link rel="alternate" type="application/atom+xml" href="/blog/atom.xml" title="Icelandic Grammar Blog Atom Feed"><title data-react-helmet="true">Past tense | Icelandic Grammar</title><meta data-react-helmet="true" name="twitter:card" content="summary_large_image"><meta data-react-helmet="true" name="docusaurus_locale" content="en"><meta data-react-helmet="true" name="docusaurus_version" content="current"><meta data-react-helmet="true" name="docusaurus_tag" content="docs-default-current"><meta data-react-helmet="true" property="og:title" content="Past tense | Icelandic Grammar"><meta data-react-helmet="true" name="description" content="Usage"><meta data-react-helmet="true" property="og:description" content="Usage"><meta data-react-helmet="true" property="og:url" content="https://maxnaylor.github.io/docs/verbs/past"><link data-react-helmet="true" rel="shortcut icon" href="/img/favicon.ico"><link data-react-helmet="true" rel="canonical" href="https://maxnaylor.github.io/docs/verbs/past"><link rel="stylesheet" href="/styles.310a3b5e.css">
<link rel="preload" href="/styles.6d8fb021.js" as="script">
<link rel="preload" href="/runtime~main.e9ad0259.js" as="script">
<link rel="preload" href="/main.86d06c13.js" as="script">
<link rel="preload" href="/1.dc2d8412.js" as="script">
<link rel="preload" href="/38.78dffe7c.js" as="script">
<link rel="preload" href="/39.7999efc9.js" as="script">
<link rel="preload" href="/935f2afb.d5fd16cd.js" as="script">
<link rel="preload" href="/37.7a58adcb.js" as="script">
<link rel="preload" href="/6d8135a3.e3128a90.js" as="script">
</head>
<body>
<script>!function(){function t(t){document.documentElement.setAttribute("data-theme",t)}var e=function(){var t=null;try{t=localStorage.getItem("theme")}catch(t){}return t}();t(null!==e?e:"light")}()</script><div id="__docusaurus">
<nav aria-label="Skip navigation links"><button type="button" tabindex="0" class="skipToContent_11B0">Skip to main content</button></nav><nav class="navbar navbar--fixed-top"><div class="navbar__inner"><div class="navbar__items"><a class="navbar__brand" href="/"><strong class="navbar__title">Icelandic Grammar Reference</strong></a></div><div class="navbar__items navbar__items--right"><div class="react-toggle react-toggle--disabled displayOnlyInLargeViewport_2N3Q"><div class="react-toggle-track"><div class="react-toggle-track-check"><span class="toggle_3NWk">üåú</span></div><div class="react-toggle-track-x"><span class="toggle_3NWk">üåû</span></div></div><div class="react-toggle-thumb"></div><input type="checkbox" disabled="" aria-label="Dark mode toggle" class="react-toggle-screenreader-only"></div></div></div><div role="presentation" class="navbar-sidebar__backdrop"></div><div class="navbar-sidebar"><div class="navbar-sidebar__brand"><a class="navbar__brand" href="/"><strong class="navbar__title">Icelandic Grammar Reference</strong></a></div><div class="navbar-sidebar__items"><div class="menu"><ul class="menu__list"></ul></div></div></div></nav><div class="main-wrapper"><div class="docPage_vMrn"><div class="docSidebarContainer_3Ak5" role="complementary"><div class="sidebar_3gvy"><div class="menu menu--responsive thin-scrollbar menu_1yIk"><button aria-label="Open Menu" aria-haspopup="true" class="button button--secondary button--sm menu__button" type="button"><svg aria-label="Menu" class="sidebarMenuIcon_1CUI" width="24" height="24" viewBox="0 0 30 30" role="img" focusable="false"><title>Menu</title><path stroke="currentColor" stroke-linecap="round" stroke-miterlimit="10" stroke-width="2" d="M4 7h22M4 15h22M4 23h22"></path></svg></button><ul class="menu__list"><li class="menu__list-item menu__list-item--collapsed"><a class="menu__link menu__link--sublist" href="#!">Introduction</a><ul class="menu__list"><li class="menu__list-item"><a class="menu__link" tabindex="-1" href="/docs/">How to use this reference</a></li></ul></li><li class="menu__list-item"><a class="menu__link menu__link--sublist menu__link--active" href="#!">Verbs</a><ul class="menu__list"><li class="menu__list-item"><a class="menu__link" tabindex="0" href="/docs/verbs/verb-intro">Introduction to verbs</a></li><li class="menu__list-item"><a class="menu__link menu__link--sublist menu__link--active" href="#!" tabindex="0">Tenses and aspects</a><ul class="menu__list"><li class="menu__list-item"><a class="menu__link" tabindex="0" href="/docs/verbs/present">Present tense</a></li><li class="menu__list-item"><a aria-current="page" class="menu__link menu__link--active active" tabindex="0" href="/docs/verbs/past">Past tense</a></li><li class="menu__list-item"><a class="menu__link" tabindex="0" href="/docs/verbs/future">Future</a></li><li class="menu__list-item"><a class="menu__link" tabindex="0" href="/docs/verbs/continuous">Continuous</a></li><li class="menu__list-item"><a class="menu__link" tabindex="0" href="/docs/verbs/perfect">Perfect</a></li></ul></li><li class="menu__list-item menu__list-item--collapsed"><a class="menu__link menu__link--sublist" href="#!" tabindex="0">Participles</a><ul class="menu__list"><li class="menu__list-item"><a class="menu__link" tabindex="-1" href="/docs/verbs/present-participle">Present participle</a></li><li class="menu__list-item"><a class="menu__link" tabindex="-1" href="/docs/verbs/past-participle">Past participle</a></li></ul></li><li class="menu__list-item"><a class="menu__link" tabindex="0" href="/docs/verbs/middle-voice">Middle voice</a></li><li class="menu__list-item"><a class="menu__link" tabindex="0" href="/docs/verbs/case-governance">Case governance</a></li></ul></li><li class="menu__list-item menu__list-item--collapsed"><a class="menu__link menu__link--sublist" href="#!">Adjectives</a><ul class="menu__list"><li class="menu__list-item"><a class="menu__link" tabindex="-1" href="/docs/adjectives/adjective-intro">Introduction to adjectives</a></li><li class="menu__list-item"><a class="menu__link" tabindex="-1" href="/docs/adjectives/positive">Positive</a></li><li class="menu__list-item"><a class="menu__link" tabindex="-1" href="/docs/adjectives/comparative">Comparative</a></li><li class="menu__list-item"><a class="menu__link" tabindex="-1" href="/docs/adjectives/superlative">Superlative</a></li><li class="menu__list-item"><a class="menu__link" tabindex="-1" href="/docs/adjectives/irregular-comparatives-and-superlatives">Irregular comparatives and superlatives</a></li><li class="menu__list-item"><a class="menu__link" tabindex="-1" href="/docs/adjectives/usage">Usage notes</a></li></ul></li><li class="menu__list-item menu__list-item--collapsed"><a class="menu__link menu__link--sublist" href="#!">Pronouns</a><ul class="menu__list"><li class="menu__list-item"><a class="menu__link" tabindex="-1" href="/docs/pronouns/personal">Personal</a></li><li class="menu__list-item"><a class="menu__link" tabindex="-1" href="/docs/pronouns/reflexive">Reflexive</a></li><li class="menu__list-item"><a class="menu__link" tabindex="-1" href="/docs/pronouns/possessive">Possessive</a></li><li class="menu__list-item"><a class="menu__link" tabindex="-1" href="/docs/pronouns/demonstrative">Demonstrative</a></li><li class="menu__list-item"><a class="menu__link" tabindex="-1" href="/docs/pronouns/indefinite">Indefinite</a></li></ul></li><li class="menu__list-item menu__list-item--collapsed"><a class="menu__link menu__link--sublist" href="#!">Prepositions</a><ul class="menu__list"><li class="menu__list-item"><a class="menu__link" tabindex="-1" href="/docs/prepositions/a-i-undir-yfir">√°, √≠, undir, yfir</a></li><li class="menu__list-item"><a class="menu__link" tabindex="-1" href="/docs/prepositions/me√∞">me√∞</a></li><li class="menu__list-item"><a class="menu__link" tabindex="-1" href="/docs/prepositions/governing-accusative">Governing the accusative</a></li><li class="menu__list-item"><a class="menu__link" tabindex="-1" href="/docs/prepositions/governing-dative">Governing the dative</a></li></ul></li><li class="menu__list-item menu__list-item--collapsed"><a class="menu__link menu__link--sublist" href="#!">Sound changes</a><ul class="menu__list"><li class="menu__list-item"><a class="menu__link" tabindex="-1" href="/docs/sound-changes/ushift">U-shift</a></li></ul></li><li class="menu__list-item menu__list-item--collapsed"><a class="menu__link menu__link--sublist" href="#!">Reference</a><ul class="menu__list"><li class="menu__list-item"><a class="menu__link" tabindex="-1" href="/docs/reference/strong-verbs">List of strong verbs</a></li><li class="menu__list-item"><a class="menu__link" tabindex="-1" href="/docs/reference/irregular-verbs">List of irregular verbs</a></li><li class="menu__list-item"><a class="menu__link" tabindex="-1" href="/docs/reference/middle-voice">List of middle voice verbs</a></li><li class="menu__list-item"><a class="menu__link" tabindex="-1" href="/docs/reference/places-by-preposition">List of places by preposition</a></li></ul></li></ul></div></div></div><main class="docMainContainer_2iGs"><div class="container padding-vert--lg docItemWrapper_1bxp"><div class="row"><div class="col docItemCol_U38p"><div class="docItemContainer_a7m4"><article><header><h1 class="docTitle_Oumm">Past tense</h1></header><div class="markdown"><h2><a aria-hidden="true" tabindex="-1" class="anchor enhancedAnchor_prK2" id="usage"></a>Usage<a class="hash-link" href="#usage" title="Direct link to heading">#</a></h2><p>As the name suggests, the ‚¨ÖÔ∏è <strong>past tense</strong> is used to talk about something that happened in the past.</p><p>For example:</p><blockquote><p><em>√âg <strong>keyr√∞i</strong> √≠ vinnu √≠ morgun.<br>Doug <strong>flutti</strong> til √çslands fyrir tuttugu √°rum.<br><strong>Fannstu</strong> lyklana √æ√≠na?</em></p></blockquote><h2><a aria-hidden="true" tabindex="-1" class="anchor enhancedAnchor_prK2" id="formation"></a>Formation<a class="hash-link" href="#formation" title="Direct link to heading">#</a></h2><h3><a aria-hidden="true" tabindex="-1" class="anchor enhancedAnchor_prK2" id="weak-verbs"></a>Weak verbs<a class="hash-link" href="#weak-verbs" title="Direct link to heading">#</a></h3><p>Each of the three groups of weak verbs forms its past tense differently, although they all share the common feature of adding an ending containing a dental consonant (<em>√∞</em>, <em>d</em> or <em>t</em>).</p><h4><a aria-hidden="true" tabindex="-1" class="anchor enhancedAnchor_prK2" id="group-1"></a>Group 1<a class="hash-link" href="#group-1" title="Direct link to heading">#</a></h4><p>Group 1 verbs always have a vowel (<em>a</em> or <em>u</em>) before the ending:</p><table><tr><th></th><th colspan="2">Person</th><th><em>a√∞ teikna</em></th><th><em>a√∞ byrja</em></th><th><em>a√∞ tala</em></th></tr><tr><th rowspan="3">Singular</th><th>1st</th><td><em>√©g</em></td><td><em>teikn<strong>a√∞i</strong></em></td><td><em>byrj<strong>a√∞i</strong></em></td><td><em>tal<strong>a√∞i</strong></em></td></tr><tr><th>2nd</th><td><em>√æ√∫</em></td><td><em>teikn<strong>a√∞ir</strong></em></td><td><em>byrj<strong>a√∞ir</strong></em></td><td><em>tal<strong>a√∞ir</strong></em></td></tr><tr><th>3rd</th><td><em>hann<br>h√∫n<br>h√°n<br>√æa√∞</em></td><td><em>teikn<strong>a√∞i</strong></em></td><td><em>byrj<strong>a√∞i</strong></em></td><td><em>tal<strong>a√∞i</strong></em></td></tr><tr><th rowspan="3">Plural</th><th>1st</th><td><em>vi√∞</em></td><td><em>teikn<strong>u√∞um</strong></em></td><td><em>byrj<strong>u√∞um</strong></em></td><td><em>t<span class="ushift">√∂</span>l<strong>u√∞um</strong></em></td></tr><tr><th>2nd</th><td><em>√æi√∞</em></td><td><em>teikn<strong>u√∞u√∞</strong></em></td><td><em>byrj<strong>u√∞u√∞</strong></em></td><td><em>t<span class="ushift">√∂</span>l<strong>u√∞u√∞</strong></em></td></tr><tr><th>3rd</th><td><em>√æeir<br>√æ√¶r<br>√æau</em></td><td><em>teikn<strong>u√∞u</strong></em></td><td><em>byrj<strong>u√∞u</strong></em></td><td><em>t<span class="ushift">√∂</span>l<strong>u√∞u</strong></em></td></tr></table><div class="admonition admonition-info alert alert--info"><div class="admonition-heading"><h5><span class="admonition-icon"><svg xmlns="http://www.w3.org/2000/svg" width="14" height="16" viewBox="0 0 14 16"><path fill-rule="evenodd" d="M7 2.3c3.14 0 5.7 2.56 5.7 5.7s-2.56 5.7-5.7 5.7A5.71 5.71 0 0 1 1.3 8c0-3.14 2.56-5.7 5.7-5.7zM7 1C3.14 1 0 4.14 0 8s3.14 7 7 7 7-3.14 7-7-3.14-7-7-7zm1 3H6v5h2V4zm0 6H6v2h2v-2z"></path></svg></span>U-shift</h5></div><div class="admonition-content"><p>In the plural forms (<em>vi√∞ t√∂lu√∞um</em>, <em>√æi√∞ t√∂lu√∞u√∞</em>, <em>√æau t√∂lu√∞u</em>), there is the possibility of a U-shift caused by the <em>‚Äëu‚Äë</em> in each ending. See <a href="/docs/verbs/sound-changes/u-shift">U-shift</a> for rules.</p></div></div><h4><a aria-hidden="true" tabindex="-1" class="anchor enhancedAnchor_prK2" id="group-2"></a>Group 2<a class="hash-link" href="#group-2" title="Direct link to heading">#</a></h4><p>The past tense of group 2 verbs is formed by adding an ending to the stem containing a dental consonant (<em>√∞</em>, <em>d</em> or <em>t</em>, see <a href="#dental-suffixes">Dental suffixes</a> below). There‚Äôs no vowel between the stem and the ending:</p><table><tr><th></th><th colspan="2">Person</th><th><em>a√∞ stara</em></th><th><em>a√∞ gleyma</em></th><th><em>a√∞ benda</em></th></tr><tr><th rowspan="3">Singular</th><th>1st</th><td><em>√©g</em></td><td><em>star<strong>√∞i</strong></em></td><td><em>gleym<strong>di</strong></em></td><td><em>ben<strong>ti</strong></em></td></tr><tr><th>2nd</th><td><em>√æ√∫</em></td><td><em>star<strong>√∞ir</strong></em></td><td><em>gleym<strong>dir</strong></em></td><td><em>ben<strong>tir</strong></em></td></tr><tr><th>3rd</th><td><em>hann<br>h√∫n<br>h√°n<br>√æa√∞</em></td><td><em>star<strong>√∞i</strong></em></td><td><em>gleym<strong>di</strong></em></td><td><em>ben<strong>ti</strong></em></td></tr><tr><th rowspan="3">Plural</th><th>1st</th><td><em>vi√∞</em></td><td><em>st<span class="ushift">√∂</span>r<strong>√∞um</strong></em></td><td><em>gleym<strong>dum</strong></em></td><td><em>ben<strong>tum</strong></em></td></tr><tr><th>2nd</th><td><em>√æi√∞</em></td><td><em>st<span class="ushift">√∂</span>r<strong>√∞u√∞</strong></em></td><td><em>gleym<strong>du√∞</strong></em></td><td><em>ben<strong>tu√∞</strong></em></td></tr><tr><th>3rd</th><td><em>√æeir<br>√æ√¶r<br>√æau</em></td><td><em>st<span class="ushift">√∂</span>r<strong>√∞u</strong></em></td><td><em>gleym<strong>du</strong></em></td><td><em>ben<strong>tu</strong></em></td></tr></table><div class="admonition admonition-info alert alert--info"><div class="admonition-heading"><h5><span class="admonition-icon"><svg xmlns="http://www.w3.org/2000/svg" width="14" height="16" viewBox="0 0 14 16"><path fill-rule="evenodd" d="M7 2.3c3.14 0 5.7 2.56 5.7 5.7s-2.56 5.7-5.7 5.7A5.71 5.71 0 0 1 1.3 8c0-3.14 2.56-5.7 5.7-5.7zM7 1C3.14 1 0 4.14 0 8s3.14 7 7 7 7-3.14 7-7-3.14-7-7-7zm1 3H6v5h2V4zm0 6H6v2h2v-2z"></path></svg></span>U-shift</h5></div><div class="admonition-content"><p>In the plural forms (<em>vi√∞ st√∂r√∞um</em>, <em>√æi√∞ st√∂r√∞u√∞</em>, <em>√æau st√∂r√∞u</em>), there is the possibility of a U-shift caused by the <em>‚Äëu‚Äë</em> in each ending. See <a href="/docs/verbs/sound-changes/u-shift">U-shift</a> for rules.</p></div></div><h4><a aria-hidden="true" tabindex="-1" class="anchor enhancedAnchor_prK2" id="group-3"></a>Group 3<a class="hash-link" href="#group-3" title="Direct link to heading">#</a></h4><p>The past tense of group 3 verbs is formed by:</p><ul><li>Adding an ending to the stem containing a dental consonant (<em>√∞</em>, <em>d</em> or <em>t</em>, see <a href="#dental-suffixes">Dental suffixes</a> below). </li><li>Applying the I-shift to the stem vowel (<em>e</em> ‚Üí <em>a</em>, <em>y</em> ‚Üí <em>u</em>, <em>√Ω</em> ‚Üí <em>√∫</em>).</li></ul><p>There‚Äôs no vowel between the stem and the ending:</p><table><tr><th></th><th colspan="2">Person</th><th><em>a√∞ spyrja</em></th><th><em>a√∞ semja</em></th><th><em>a√∞ flytja</em></th></tr><tr><th rowspan="3">Singular</th><th>1st</th><td><em>√©g</em></td><td><em>spur<strong>√∞i</strong></em></td><td><em>sam<strong>di</strong></em></td><td><em>flut<strong>ti</strong></em></td></tr><tr><th>2nd</th><td><em>√æ√∫</em></td><td><em>spur<strong>√∞ir</strong></em></td><td><em>sam<strong>dir</strong></em></td><td><em>flut<strong>tir</strong></em></td></tr><tr><th>3rd</th><td><em>hann<br>h√∫n<br>h√°n<br>√æa√∞</em></td><td><em>spur<strong>√∞i</strong></em></td><td><em>sam<strong>di</strong></em></td><td><em>flut<strong>ti</strong></em></td></tr><tr><th rowspan="3">Plural</th><th>1st</th><td><em>vi√∞</em></td><td><em>spur<strong>√∞um</strong></em></td><td><em>s<span class="ushift">√∂</span>m<strong>dum</strong></em></td><td><em>flut<strong>tum</strong></em></td></tr><tr><th>2nd</th><td><em>√æi√∞</em></td><td><em>spur<strong>√∞u√∞</strong></em></td><td><em>s<span class="ushift">√∂</span>m<strong>du√∞</strong></em></td><td><em>flut<strong>tu√∞</strong></em></td></tr><tr><th>3rd</th><td><em>√æeir<br>√æ√¶r<br>√æau</em></td><td><em>spur<strong>√∞u</strong></em></td><td><em>s<span class="ushift">√∂</span>m<strong>du</strong></em></td><td><em>flut<strong>tu</strong></em></td></tr></table><div class="admonition admonition-info alert alert--info"><div class="admonition-heading"><h5><span class="admonition-icon"><svg xmlns="http://www.w3.org/2000/svg" width="14" height="16" viewBox="0 0 14 16"><path fill-rule="evenodd" d="M7 2.3c3.14 0 5.7 2.56 5.7 5.7s-2.56 5.7-5.7 5.7A5.71 5.71 0 0 1 1.3 8c0-3.14 2.56-5.7 5.7-5.7zM7 1C3.14 1 0 4.14 0 8s3.14 7 7 7 7-3.14 7-7-3.14-7-7-7zm1 3H6v5h2V4zm0 6H6v2h2v-2z"></path></svg></span>U-shift</h5></div><div class="admonition-content"><p>In the plural forms (<em>vi√∞ s√∂mdum</em>, <em>√æi√∞ s√∂mdu√∞</em>, <em>√æau s√∂mdu</em>), there is also the possibility of a U-shift <em>after</em> the I-shift caused by the <em>‚Äëu‚Äë</em> in each ending. See <a href="/docs/verbs/sound-changes/u-shift">U-shift</a> for rules.</p></div></div><h4><a aria-hidden="true" tabindex="-1" class="anchor enhancedAnchor_prK2" id="dental-suffixes"></a>Dental suffixes<a class="hash-link" href="#dental-suffixes" title="Direct link to heading">#</a></h4><p>The past tense ending of group 2 and 3 verbs can contain one of three ü¶∑ dental consonants ‚Äì <em>√∞</em>, <em>d</em> or <em>t</em> ‚Äì determined by the sound that comes directly before:</p><table><tr><th>Stem ending</th><th colspan="2">Dental suffix</th><th>Group 2</th><th>Group 3</th></tr><tr><th>Vowel <br>or <br><em>f</em>, <em>g</em>, <em>r</em></th><th rowspan="5">+</th><th><em>√∞</em></th><td><em>sp√°√∞i</em><br><em>leyf√∞i</em><br><em>fleyg√∞i</em><br><em>l√¶r√∞i</em></td><td><em>fl√∫√∞i</em><br><em>kruf√∞i</em><br><em>√æag√∞i</em><br><em>spur√∞i</em></td></tr><tr><th><em>l</em>, <em>m</em>, <em>n</em></th><th><em>d</em></th><td><em>f√¶ldi</em><br><em>gleymdi</em><br><em>r√¶ndi</em></td><td><em>duldi</em><br><em>samdi</em><br><em>hrundi</em></td></tr><tr><th><em>√∞</em></th><th><em>dd</em></th><td><em>g√¶ddi</em><br><em>meiddi</em></td><td><em>gladdi</em></td></tr><tr><th><em>k</em>, <em>p</em>, <em>t</em>, <em>s</em></th><th><em>t</em></th><td><em>r√¶kti</em><br><em>gleypti</em><br><em>breytti</em><br><em>l√¶sti</em></td><td><em>lukti</em><br><em>lapti</em><br><em>flutti</em><br><em>√æusti</em></td></tr><tr><th>Consonant + <em>√∞</em>, <em>d</em>, <em>t</em></th><th><em>t</em></th><td><em>fullyrti</em><br><em>benti</em><br><em>r√∂lti</em><br></td><td>‚Äî</td></tr></table><h3><a aria-hidden="true" tabindex="-1" class="anchor enhancedAnchor_prK2" id="strong-verbs"></a>Strong verbs<a class="hash-link" href="#strong-verbs" title="Direct link to heading">#</a></h3><p>Icelandic strong verbs form their past tense using set of vowel changes. Strong verbs can be divided into seven groups or <em>series</em> by the set of vowel changes they undergo in the past tense.</p><p>With strong verbs, it‚Äôs a good idea to memorise their üß© <em>principal parts</em>. This set of five forms will help you determine any possible form of the verb, and consists of:</p><ol><li>the infinitive,</li><li>the present tense first person singular,</li><li>the past tense first person singular,</li><li>the past tense first person plural, and</li><li>the past participle.</li></ol><p>Here are the principal parts of seven strong verbs, one from each group:</p><table><thead><tr><th>Group</th><th>Infinitive</th><th>1st p. pres. sing.</th><th>1st p. past sing.</th><th>1st p. past plu.</th><th>Past participle</th></tr></thead><tbody><tr><th>1</th><td><em>b√≠ta</em></td><td><em>b√≠t</em></td><td><em>beit</em></td><td><em>bitum</em></td><td><em>biti√∞</em></td></tr><tr><th>2</th><td><em>sj√≥√∞a</em></td><td><em>s√Ω√∞</em></td><td><em>sau√∞</em></td><td><em>su√∞um</em></td><td><em>so√∞i√∞</em></td></tr><tr><th>3</th><td><em>detta</em></td><td><em>dett</em></td><td><em>datt</em></td><td><em>duttum</em></td><td><em>dotti√∞</em></td></tr><tr><th>4</th><td><em>stela</em></td><td><em>stel</em></td><td><em>stal</em></td><td><em>st√°lum</em></td><td><em>stoli√∞</em></td></tr><tr><th>5</th><td><em>sitja</em></td><td><em>sit</em></td><td><em>sat</em></td><td><em>s√°tum</em></td><td><em>seti√∞</em></td></tr><tr><th>6</th><td><em>taka</em></td><td><em>tek</em></td><td><em>t√≥k</em></td><td><em>t√≥kum</em></td><td><em>teki√∞</em></td></tr><tr><th>7</th><td><em>gr√°ta</em></td><td><em>gr√¶t</em></td><td><em>gr√©t</em></td><td><em>gr√©tum</em></td><td><em>gr√°ti√∞</em></td></tr></tbody></table><p>Below follows a detailed look at each verb group. <a href="/docs/reference/strong-verbs">See a full searchable list of strong verbs here.</a></p><h4><a aria-hidden="true" tabindex="-1" class="anchor enhancedAnchor_prK2" id="group-1-1"></a>Group 1<a class="hash-link" href="#group-1-1" title="Direct link to heading">#</a></h4><p><strong>Vowel series:</strong> <span class="vowel-highlight">√≠</span><span class="dash"> ‚Äì </span><span class="vowel-highlight">ei</span><span class="dash"> ‚Äì </span><span class="vowel-highlight">i</span><span class="dash"> ‚Äì </span><span class="vowel-highlight">i/e</span></p><table class="paradigm"><thead><tr><th width="25%">Infinitive</th><th width="25%">1st p. past sing.</th><th width="25%">1st p. past plu.</th><th width="25%">Past participle</th></tr></thead><tbody><tr><td><em>l√≠ta</em></td><td><em>leit</em></td><td><em>litum</em></td><td><em>liti√∞</em></td></tr><tr><td><em>skr√≠√∞a</em></td><td><em>skrei√∞</em></td><td><em>skri√∞um</em></td><td><em>skri√∞i√∞</em></td></tr><tr><td><em>b√≠√∞a</em></td><td><em>bei√∞</em></td><td><em>bi√∞um</em></td><td><em>be√∞i√∞</em></td></tr></tbody></table><p>One verb in this group is slightly irregular:</p><table class="paradigm"><tbody><tr><td width="25%"><em>st√≠ga</em></td><td width="25%"><em>steig/<strong>st√©</strong></em></td><td width="25%"><em>stigum</em></td><td width="25%"><em>stigi√∞</em></td></tr></tbody></table><h4><a aria-hidden="true" tabindex="-1" class="anchor enhancedAnchor_prK2" id="group-2-1"></a>Group 2<a class="hash-link" href="#group-2-1" title="Direct link to heading">#</a></h4><p><strong>Vowel series:</strong> <span class="vowel-highlight">j√≥/j√∫</span><span class="dash"> ‚Äì </span><span class="vowel-highlight">au</span><span class="dash"> ‚Äì </span><span class="vowel-highlight">u</span><span class="dash"> ‚Äì </span><span class="vowel-highlight">o</span></p><table class="paradigm"><thead><tr><th width="25%">Infinitive</th><th width="25%">1st p. past sing.</th><th width="25%">1st p. past plu.</th><th width="25%">Past participle</th></tr></thead><tbody><tr><td><em>bj√≥√∞a</em></td><td><em>bau√∞</em></td><td><em>bu√∞um</em></td><td><em>bo√∞i√∞</em></td></tr><tr><td><em>sj√≥√∞a</em></td><td><em>sau√∞</em></td><td><em>su√∞um</em></td><td><em>so√∞i√∞</em></td></tr><tr><td><em>skj√≥ta</em></td><td><em>skaut</em></td><td><em>skutum</em></td><td><em>skoti√∞</em></td></tr><tr><td><em>flj√∫ga</em></td><td><em>flaug</em></td><td><em>flugum</em></td><td><em>flogi√∞</em></td></tr><tr><td><em>strj√∫ka</em></td><td><em>strauk</em></td><td><em>strukum</em></td><td><em>stroki√∞</em></td></tr></tbody></table><h4><a aria-hidden="true" tabindex="-1" class="anchor enhancedAnchor_prK2" id="group-3-1"></a>Group 3<a class="hash-link" href="#group-3-1" title="Direct link to heading">#</a></h4><p><strong>Vowel series:</strong> <span class="vowel-highlight">e/i</span><span class="dash"> ‚Äì </span><span class="vowel-highlight">a</span><span class="dash"> ‚Äì </span><span class="vowel-highlight">u</span><span class="dash"> ‚Äì </span><span class="vowel-highlight">u/o</span></p><table class="paradigm"><thead><tr><th width="25%">Infinitive</th><th width="25%">1st p. past sing.</th><th width="25%">1st p. past plu.</th><th width="25%">Past participle</th></tr></thead><tbody><tr><td><em>detta</em></td><td><em>datt</em></td><td><em>duttum</em></td><td><em>dotti√∞</em></td></tr><tr><td><em>skreppa</em></td><td><em>skrapp</em></td><td><em>skruppum</em></td><td><em>skroppi√∞</em></td></tr></tbody></table><p>Verbs in this group that start with <em>v-</em> in the infinitive lose this consonant before <em>u</em> or <em>o</em>:</p><table class="paradigm"><tbody><tr><td width="25%"><em>ver√∞a</em></td><td width="25%"><em>var√∞</em></td><td width="25%"><em>ur√∞um</em></td><td width="25%"><em>or√∞i√∞</em></td></tr><tr><td><em>vinna</em></td><td><em>vann</em></td><td><em>unnum</em></td><td><em>unni√∞</em></td></tr></tbody></table><p>And <em>binda</em> and <em>vinda</em> are slightly irregular in the singular:</p><table class="paradigm"><tbody><tr><td width="25%"><em>binda</em></td><td width="25%"><em>ba<strong>tt</strong></em></td><td width="25%"><em>bundu</em></td><td width="25%"><em>bundi√∞</em></td></tr><tr><td><em>vinda</em></td><td><em>va<strong>tt</strong></em></td><td><em>undu</em></td><td><em>undi√∞</em></td></tr></tbody></table><h4><a aria-hidden="true" tabindex="-1" class="anchor enhancedAnchor_prK2" id="group-4"></a>Group 4<a class="hash-link" href="#group-4" title="Direct link to heading">#</a></h4><p><strong>Vowel series:</strong> <span class="vowel-highlight">e/o</span><span class="dash"> ‚Äì </span><span class="vowel-highlight">a</span><span class="dash"> ‚Äì </span><span class="vowel-highlight">√°</span><span class="dash"> ‚Äì </span><span class="vowel-highlight">o</span></p><table class="paradigm"><thead><tr><th width="25%">Infinitive</th><th width="25%">1st p. past sing.</th><th width="25%">1st p. past plu.</th><th width="25%">Past participle</th></tr></thead><tbody><tr><td><em>bera</em></td><td><em>bar</em></td><td><em>b√°rum</em></td><td><em>bori√∞</em></td></tr><tr><td><em>skera</em></td><td><em>skar</em></td><td><em>sk√°rum</em></td><td><em>skori√∞</em></td></tr><tr><td><em>stela</em></td><td><em>stal</em></td><td><em>st√°lum</em></td><td><em>stoli√∞</em></td></tr></tbody></table><p><em>Sofa</em> gets a <em>v</em> in forms with <em>a</em> and <em>√°</em>:</p><table class="paradigm"><tbody><tr><td width="25%"><em>sofa</em></td><td width="25%"><em>s<strong>v</strong>af</em></td><td width="25%"><em>s<strong>v</strong>√°fum</em></td><td width="25%"><em>sofi√∞</em></td></tr></tbody></table><h4><a aria-hidden="true" tabindex="-1" class="anchor enhancedAnchor_prK2" id="group-5"></a>Group 5<a class="hash-link" href="#group-5" title="Direct link to heading">#</a></h4><p><strong>Vowel series:</strong> <span class="vowel-highlight">e/i</span><span class="dash"> ‚Äì </span><span class="vowel-highlight">a</span><span class="dash"> ‚Äì </span><span class="vowel-highlight">√°</span><span class="dash"> ‚Äì </span><span class="vowel-highlight">e</span></p><table class="paradigm"><thead><tr><th width="25%">Infinitive</th><th width="25%">1st p. past sing.</th><th width="25%">1st p. past plu.</th><th width="25%">Past participle</th></tr></thead><tbody><tr><td><em>gefa</em></td><td><em>gaf</em></td><td><em>g√°fum</em></td><td><em>gefi√∞</em></td></tr><tr><td><em>drepa</em></td><td><em>drap</em></td><td><em>dr√°pum</em></td><td><em>drepi√∞</em></td></tr><tr><td><em>bi√∞ja</em></td><td><em>ba√∞</em></td><td><em>b√°√∞um</em></td><td><em>be√∞i√∞</em></td></tr><tr><td><em>sitja</em></td><td><em>sat</em></td><td><em>s√°tum</em></td><td><em>seti√∞</em></td></tr></tbody></table><p><em>Geta</em> has an irregular past participle:</p><table class="paradigm"><tbody><tr><td width="25%"><em>geta</em></td><td width="25%"><em>gat</em></td><td width="25%"><em>g√°tum</em></td><td width="25%"><em>get<strong>a√∞</strong></em></td></tr></tbody></table><h4><a aria-hidden="true" tabindex="-1" class="anchor enhancedAnchor_prK2" id="group-6"></a>Group 6<a class="hash-link" href="#group-6" title="Direct link to heading">#</a></h4><p><strong>Vowel series:</strong> <span class="vowel-highlight">a</span><span class="dash"> ‚Äì </span><span class="vowel-highlight">√≥</span><span class="dash"> ‚Äì </span><span class="vowel-highlight">√≥</span><span class="dash"> ‚Äì </span><span class="vowel-highlight">a/e</span></p><table class="paradigm"><thead><tr><th width="25%">Infinitive</th><th width="25%">1st p. past sing.</th><th width="25%">1st p. past plu.</th><th width="25%">Past participle</th></tr></thead><tbody><tr><td><em>fara</em></td><td><em>f√≥r</em></td><td><em>f√≥rum</em></td><td><em>fari√∞</em></td></tr><tr><td><em>taka</em></td><td><em>t√≥k</em></td><td><em>t√≥kum</em></td><td><em>teki√∞</em></td></tr></tbody></table><p>Some verbs in this group have a <em>g</em> inserted in their past tense plural forms and past participle:</p><table class="paradigm"><tbody><tr><td width="25%"><em>hl√¶ja</em></td><td width="25%"><em>hl√≥</em></td><td width="25%"><em>hl√≥<strong>g</strong>um</em></td><td width="25%"><em>hle<strong>g</strong>i√∞</em></td></tr><tr><td><em>sl√°</em></td><td><em>sl√≥</em></td><td><em>sl√≥<strong>g</strong>um</em></td><td><em>sle<strong>g</strong>i√∞</em></td></tr></tbody></table><p><em>Standa</em> has some gnarly consonant alternation (<em>nd</em> ‚Üí <em>√∞</em>) in its past tense forms and past participle:</p><table class="paradigm"><tbody><tr><td width="25%"><em>standa</em></td><td width="25%"><em>st√≥<strong>√∞</strong></em></td><td width="25%"><em>st√≥<strong>√∞</strong>um</em></td><td width="25%"><em>sta<strong>√∞</strong>i√∞</em></td></tr></tbody></table><h4><a aria-hidden="true" tabindex="-1" class="anchor enhancedAnchor_prK2" id="group-7"></a>Group 7<a class="hash-link" href="#group-7" title="Direct link to heading">#</a></h4><p><strong>Vowel series:</strong> <span class="vowel-highlight">√©</span><span class="dash"> ‚Äì </span><span class="vowel-highlight">√©</span></p><p><strong>Vowel series:</strong> <span class="vowel-highlight">j√≥</span><span class="dash"> ‚Äì </span><span class="vowel-highlight">u</span></p><p>üî• Group 7 is a hot mess of everything that doesn‚Äôt quite fit in any other group. There is one commonality however: </p><ul><li>The vowel in the infinitive stem is (generally) the same as in the past participle.</li></ul><table class="paradigm"><thead><tr><th width="25%">Infinitive</th><th width="25%">1st p. past sing.</th><th width="25%">1st p. past plu.</th><th width="25%">Past participle</th></tr></thead><tbody><tr><td><em>halda</em></td><td><em>h√©lt</em></td><td><em>h√©ldum</em></td><td><em>haldi√∞</em></td></tr><tr><td><em>gr√°ta</em></td><td><em>gr√©t</em></td><td><em>gr√©tum</em></td><td><em>gr√°ti√∞</em></td></tr><tr><td><em>leika</em></td><td><em>l√©k</em></td><td><em>l√©kum</em></td><td><em>leiki√∞</em></td></tr><tr><td><em>hlaupa</em></td><td><em>hlj√≥p</em></td><td><em>hlupum</em></td><td><em>hlaupi√∞</em></td></tr></tbody></table><p><em>F√°</em>, <em>ganga</em> and <em>b√∫a</em> get some funky consonant changes:</p><table class="paradigm"><tbody><tr><td width="25%"><em>f√°</em></td><td width="25%"><em>f√©<strong>kk</strong></em></td><td width="25%"><em>fe<strong>ng</strong>um</em></td><td width="25%"><em>fe<strong>ng</strong>i√∞</em></td></tr><tr><td><em>ganga</em></td><td><em>ge<strong>kk</strong></em></td><td><em>gengum</em></td><td><em>gengi√∞</em></td></tr><tr><td><em>b√∫a</em></td><td><em>bj√≥</em></td><td><em>bju<strong>gg</strong>um</em></td><td><em>b√∫i√∞</em></td></tr></tbody></table></div></article><div class="margin-vert--lg"><nav class="pagination-nav" aria-label="Blog list page navigation"><div class="pagination-nav__item"><a class="pagination-nav__link" href="/docs/verbs/present"><div class="pagination-nav__sublabel">Previous</div><div class="pagination-nav__label">¬´ Present tense</div></a></div><div class="pagination-nav__item pagination-nav__item--next"><a class="pagination-nav__link" href="/docs/verbs/future"><div class="pagination-nav__sublabel">Next</div><div class="pagination-nav__label">Future ¬ª</div></a></div></nav></div></div></div><div class="col col--3"><div class="tableOfContents_2xL- thin-scrollbar"><ul class="table-of-contents table-of-contents__left-border"><li><a href="#usage" class="table-of-contents__link">Usage</a></li><li><a href="#formation" class="table-of-contents__link">Formation</a><ul><li><a href="#weak-verbs" class="table-of-contents__link">Weak verbs</a></li><li><a href="#strong-verbs" class="table-of-contents__link">Strong verbs</a></li></ul></li></ul></div></div></div></div></main></div></div><footer class="footer"><div class="container"><div class="footer__bottom text--center"><div class="footer__copyright">Copyright ¬© 2022 Max Naylor</div></div></div></footer></div>
<script src="/styles.6d8fb021.js"></script>
<script src="/runtime~main.e9ad0259.js"></script>
<script src="/main.86d06c13.js"></script>
<script src="/1.dc2d8412.js"></script>
<script src="/38.78dffe7c.js"></script>
<script src="/39.7999efc9.js"></script>
<script src="/935f2afb.d5fd16cd.js"></script>
<script src="/37.7a58adcb.js"></script>
<script src="/6d8135a3.e3128a90.js"></script>
</body>
</html>